【裁判字號】    88,訴,2470
【裁判日期】    890131
【裁判案由】    毒品危害防制條例
【裁判全文】
臺灣高雄地方法院刑事判決                        八十八年度訴字第二四七號
    公  訴  人  臺灣高雄地方法院檢察署檢察官
    被      告  甲○○
右列被告因毒品危害防制條例案件，經檢察官提起公訴（八十八年度毒偵字第一四四
六、第二四五四號），本院判決如左：
    主  文
甲○○連續施用第一級毒品，累犯，處有期徒刑壹年參月。殘有海洛因殘渣之注射針
筒貳支、夾鏈袋貳只及吸管壹支均沒收銷燬。
    事  實
一、甲○○前於民國七十九年間因盜匪案件，經台灣台中地方法院判處有期徒刑五年
    確定，於八十三年六月一日假釋交付保護管束，嗣於八十四年八月十五日假釋期
    滿視為執行完畢。復因施用毒品案件，經本院以八十七年度毒聲字第三一二三號
    裁定送觀察勒戒後，認無繼續施用毒品之傾向，由臺灣高雄地方法院檢察署檢察
    官於八十八年一月二十八日以八十七年度偵字第二四七０九號不起訴處分確定，
    仍不知悔改，復基於概括犯意，自八十八年八月二十一日下午三時許起回溯二十
    四小時內之某時，在不詳地點，以不詳方法施用第一級毒品海洛因一次，經警持
    檢察官搜索票至其高雄市○○區○○街四十巷二十五號住處房間衣櫥內查獲殘有
    海洛因殘渣之注射針筒二支、夾鏈袋二只及吸管一支，甲○○經警採尿後飭回候
    傳，又於同年十月二十二日晚上十一時十分許起回溯二十四小時之某時，在不詳
    地點以不詳方式施用第一級毒品海洛因一次，經警於同年十月二十二日晚上十一
    時十分許，在高雄市○○區○○路三六六號三樓因其前涉犯毒品案件拘提到案時
    採尿送驗而查知上情。經警移送檢察官訊畢飭回後，復於同年十一月六日中午十
    二時許起回溯二十四小時內之某時，在不詳地點，以不詳方式，施用第一級毒品
    海洛因一次，經警於同年十一月六日中午十二時許，在高雄市小港區○○○路八
    十之一號黃文玉（檢察官另案偵辦）住處查獲後採尿送驗查悉上情。
二、案經高雄市政府警察局三民第一分局、小港分局分別移送臺灣高雄地方法院檢察
    署檢察官偵查起訴。
    理  由
一、訊據被告甲○○矢口否認有施用第一級毒品海洛因之犯行，辯稱：已經很久沒吸
    了，扣案物品是以前沒丟的云云。經查，被告前後三次經警查獲採尿送驗後，均
    呈嗎啡陽性反應，並有高雄市立凱旋醫院出具之煙毒尿液檢驗成績書三紙附卷可
    稽，又扣案之注射針筒、吸管及夾鏈袋，經送請高雄醫學院附設中和紀念醫院檢
    驗結果，均含有海洛因殘渣，亦有該醫院八十九年一月四日編號Ｂ000000
    0－0號檢驗報告單三紙在卷可稽（詳本院卷），而海洛因施用入人體後，水解
    還原成嗎啡，再循嗎啡之代謝方式排出體外，已據行政院衛生署藥物食品檢驗局
    (73)藥檢壹字第三Ｏ二二一號函說明綦詳，是以被告所施用之毒品應屬海洛因無
    訛。再氣相層析質譜儀分析法在物質分析判斷上有如指紋之鑑定，精準度接近百
    分之百，應無偽陽性之反應，故被告空言否認並未施用第一級毒品海洛因云云，
    顯係卸責之詞，並不可採。被告前因施用毒品案件，經本院以八十七年度毒聲字
    第三一二三號裁定送觀察勒戒後，認無繼續施用毒品之傾向，由臺灣高雄地方法
    院檢察署檢察官於八十八年一月二十八日以八十七年度偵字第二四七０九號不起
    訴處分確定，此有上開裁定及不起訴處分書在卷足憑。其於五年內再犯毒品危害
    防制條例第十條之罪，經送台灣高雄看守所附設勒戒所觀察勒戒結果，認有繼續
  施用毒品傾向，並經檢察官聲請本院裁定令入戒治處所施以強制戒治一年，復有
    該勒戒所八十八年十一月十八日高所坤戒勒字第四九六四號函及聲請書附卷可參
    ，此外復有殘留第一級毒品海洛因殘渣之注射針筒二支、夾鏈袋二只及吸管一支
    扣案，本件事證明確，被告所辯不足採，其連續施用第一級毒品海洛因犯行堪以
    認定，應予依法論科。
二、核被告所為，係犯毒品危害防制條例第十條第一項之施用第一級毒品罪。其持有
    及施用毒品之行為，均時間緊接，犯罪構成要件均相同，顯各係基於概括犯意反
    覆為之，均應依連續犯規定論以一罪並加重其刑。又被告持有第一級毒品海洛因
    進而施用，其持有第一級毒品之行為，為施用毒品行為所吸收，不另論罪。被告
    前於七十九年間因盜匪案件，經台灣台中地方法院判處有期徒刑五年確定，於八
    十三年六月一日假釋交付保護管束，嗣於八十四年八月十五日假釋期滿視為執行
    完畢之事實，有本院被告全國前案紀錄表附卷可稽，其於有期徒刑執行完畢五年
    之內，再犯本件有期徒刑以上刑之罪，為累犯，應依刑法第四十七條之規定加重
    其刑。爰審酌被告多次施用毒品，且前經觀察勒戒不起訴處分後仍再犯本件犯行
    ，顯已有成癮性，且犯後猶飾詞矯卸，毫無悔意，惟念其吸用毒品乃自戕行為等
    情狀，量處如主文所示之刑。扣案之殘有第一級毒品海洛因殘渣之注射針筒二支
    、夾鏈袋二只及吸管一支，因與毒品海洛因無法析離，應併依毒品危害防制條例
    第十八條第一項規定宣告沒收併銷燬，至鑑驗耗用之毒品海洛因已滅失，茲無庸
    宣告沒收銷燬。
三、據上論斷，應依刑事訴訟法第二百九十九條第一項前段，毒品危害防制條例第十
    條第一項、第十八條第一項，刑法第十一條、第四十七條、第五十六條，判決如
    主文。
中      華      民      國    八十九    年      一      月    三十一    日
                                     台灣高雄地方法院刑事第二庭
                                           法  官    蘇姿月
右正本證明與原本無異。
如不服本判決，應於判決送達後十日內，向本院提出上訴狀。
                                           書記官    吳韻芳
中      華      民      國    八十九    年      二      月      一      日
附錄論罪科刑法條：
毒品危害防制條例第十條第一項：施用第一級毒品者，處六月以上五年以下有期徒刑
。


司法院資訊處製作；財團法人民間司法改革基金會備份。
